【裁判字號】    97,訴,200
【裁判日期】    970314
【裁判案由】    違反毒品危害防制條例
【裁判全文】
臺灣屏東地方法院刑事判決               97年度訴字第200號
公  訴  人  臺灣屏東地方法院檢察署檢察官
被      告  甲○○
上列被告因違反毒品危害防制條例案件，經檢察官提起公訴（97
年度毒偵字第50號），本院裁定改依簡式審判程序審理，判決如
下：
    主  文
甲○○施用第一級毒品，累犯，處有期徒刑壹年肆月。
    事  實
一、甲○○曾因施用毒品案件，經本院裁定送觀察、勒戒及強制
    戒治後，由臺灣屏東地方法院檢察署檢察官於民國90年4 月
    16日以90年度戒毒偵字第118 號為不起訴處分確定。復因施
    用毒品案件，經本院以91年度訴緝字24號判處有期徒刑1 年
    2 月確定，並裁定送強制戒治，於92年5 月7 日期滿執行完
    畢。又於94年間因施用毒品案件，經本院以94年度訴字第58
    號合併判處應執行有期徒刑1 年6 月確定，於95年10月25日
    縮短刑期假釋出監，至95年12月4 日縮刑期滿，迄未撤銷假
    釋，所餘刑期以已執行完畢論。
二、詎甲○○仍不思悔悟，明知海洛因及甲基安非他命業經公告
    列為毒品危害防制條例第2 條第2 項之第一、二級毒品，不
    得非法持有、施用，仍基於施用第一級毒品海洛因及第二級
    毒品甲基安非他命之犯意，於96年10月28日下午5 時許，在
    屏東縣麟洛鄉某個加油站廁所內，以將毒品海洛因及甲基安
    非他命一同置入針筒內並摻水，再注射手臂血管之方式，施
    用毒品海洛因、甲基安非他命1 次。嗣於96年10月29日凌晨
    1 時30分許，在屏東縣屏東市○○路與公裕街口，因行跡可
    疑，為警臨檢，始通其為通緝犯並帶回警察局，經警徵得其
    同意採尿送驗，結果呈嗎啡、可待因、安非他命及甲基安非
    他命陽性反應而據以偵辦。
三、案經屏東縣警察局屏東分局報請臺灣屏東地方法院檢察署檢
    察官偵查起訴。
    理  由
一、本件被告甲○○犯係死刑、無期徒刑、最輕本刑為3 年以上
    有期徒刑以外之罪，其於本院準備程序中就前揭被訴事實為
    有罪之陳述，經受命法官告知簡式審判程序之旨，並聽取其
    與公訴人之意見後，本院認無不得或不宜改依簡式審判程序
    進行之處，爰依刑事訴訟法第273 條之1 第1 項、第284 條
    之1 ，本院合議庭裁定由受命法官獨任依簡式審判程序審理
    ；又簡式審判程序之證據調查，依刑事訴訟法第273 條之2
    規定，不受同法第159 條第1 項審判外陳述排除之限制，再
    被告對於卷內之各項證據，亦不爭執證據能力，故卷內所列
    之各項證據，自得作為證據，合先敘明。
二、上揭事實，業據被告於本院審理時坦承不諱，而被告為警所
    採集之尿液檢體，經送請正修科技大學超微量研究科技中心
    檢驗，結果呈鴉片類、安非他命類陽性反應，有該科技中心
    96年11月15日編號R00-0000-000尿液檢驗報告1 份在卷可稽
    ，足認被告上開自白顯與事實相符，堪信為真實。本件事證
    明確，被告犯行洵堪認定。
三、按犯毒品危害防制條例第10條施用第一級、第二級毒品之罪
    者，檢察官應聲請法院裁定，令被告入勒戒處所觀察、勒戒
    ，經觀察、勒戒後，檢察官依據勒戒處所之陳報，認受觀察
    、勒戒人無繼續施用毒品傾向者，應即釋放，並為不起訴之
    處分；認受觀察、勒戒人有繼續施用毒品之傾向者，檢察官
    應聲請法院裁定令入戒治處所強制戒治，其期間為6 個月以
    上，至無繼續強制戒治之必要為止，但最長不得逾1 年，強
    制戒治期滿，應即釋放，由檢察官為不起訴之處分。觀察、
    勒戒或強制戒治執行完畢釋放後，5 年內再犯第10條之罪者
    ，應依一般刑事訴訟程序予以起訴論罪科刑，此觀諸毒品危
    害防制條例第20條第1 項、第2 項、第23條第1 項、第2 項
    規定自明。被告曾有如犯罪事實欄所示之觀察、勒戒前科，
    有臺灣高等法院被告前案紀錄表1 紙在卷可佐，其於觀察、
    勒戒執行完畢釋放後5 年內，再犯本件施用毒品案件，依前
    述規定自應予以起訴論罪科刑。
四、次按海洛因、安非他命係毒品危害防制條例第2 條第2 項第
    1 款、第2 款所定之第一級毒品、第二級毒品，不得非法持
    有、施用。核被告所為，係犯毒品危害防制條例第10條第1
    、2 項之施用第一、二級毒品罪。又被告施用第一、二級毒
    品前之持有第一、二級毒品低度行為，已為施用之高度行為
    吸收，不再論以持有罪。被告以一施用行為，同時觸犯上開
    二罪名，為想像競合犯，爰依刑法第55條前段規定，從一重
    之施用第一級毒品罪處斷。查被告有事實欄所載論罪科刑執
    行之情形，此有臺灣屏東地方法院檢察署刑案資料查註紀錄
    表及臺灣高等法院被告前案紀錄表各1 份在卷可查，其受有
    期徒刑執行完畢後，5 年之內再犯有期徒刑以上刑之本罪，
    為累犯，應依刑法第47條第1 項規定加重其刑。爰審酌被告
    曾因施用毒品經送勒戒處所施以觀察勒戒後，仍未能戒斷其
    施用毒品之惡習，且前曾於96年6 月15日因施用第一、二級
    毒品犯行經警察查獲移送，竟馬上再度施用第一、二級毒品
    ，其行為實不足取，足見其陷溺已深，惟兼念及因施用毒品
    僅係戕害其自己身心並無加害他人，此次施用毒品次數僅1
    次，且其犯罪後坦承犯行、態度尚稱良好等一切情狀，量處
    如主文所示之刑，以示懲儆。
據上論斷，應依刑事訴訟法第273 條之1第1項、第299 條第1 項
前段，毒品危害防制條例第10條第1 項、第2 項，刑法第11條前
段、第55條、第47條第1 項，判決如主文。
本案經檢察官劉昀到庭執行職務。
中    華    民    國    97    年    3     月    14    日
                  刑事第一庭  法  官  許蓓雯
以上正本證明與原本無異。
如不服本判決應於收受本判決送達後十日內向本院提出上訴書狀
，其未敘述上訴理由者，並得於提起上訴後十日內向本院補提理
由書狀（均須按他造當事人之人數附繕本）「切勿逕送上級法院
」
中    華    民    國    97    年    3     月    17    日
                                書記官  蘇雅慧
本案論罪科刑法條：
毒品危害防制條例第十條
施用第一級毒品者，處六月以上五年以下有期徒刑。
施用第二級毒品者，處三年以下有期徒刑。


司法院資訊處製作；財團法人民間司法改革基金會備份。
